臺灣桃園地方法院刑事判決　　　　　　　95年度訴字第2603號
公　訴　人　台灣桃園地方法院檢察署檢察官
被　　　告　丙○○原名劉貞棠.
上列被告因偽造文書等案件，經檢察官提起公訴（95年度偵字第
第4702號），本院判決如下：
    主  文
被告被訴施用第一級毒品部分無罪。
被訴施用第二級毒品部分免訴。
    理  由
一、公訴意旨略以：被告丙○○前因施用毒品案件，於民國93年
    間，經臺灣桃園地方法院以93年度壢簡字第436 號判處有期
    徒刑3 月確定，甫於94 年1月13日易科罰金執行完畢。復分
    別基於概括犯意，自94 年2月1 日起至94年7 月13日為警採
    尿前96小時止，向乙○○、甲○○（另案偵查中）購買第1
    級毒品海洛因，並連續在桃園縣中壢市○○○街17號2 樓自
    宅及工廠等處施用第1 級、第2 級毒品。嗣為警於94年7 月
    13日因偵辦毒品案循線查獲，因認被告涉犯毒品危害防制條
    例第10條第1項、第2項之施用第1級、第2級毒品罪嫌。
二、無罪部分：
(1)、按犯罪事實應依證據認定之，無證據不得推定其犯罪事實，
    刑事訴訟法第一百五十四條第二項定有明文。又認定不利於
    被告之事實，須依積極證據，苟積極證據不足為不利於被告
    事實之認定時，即應為有利於被告之認定，更不必有何有利
    之證據，最高法院三十年上字第八一六號著有判例可資參照
    。
(2)、經核公訴人認定被告上揭犯罪，無非係以被告自承有向乙○
    ○、甲○○買海洛因以施用，證人乙○○、甲○○亦於警訊
    證稱被告有向渠二人買海洛因，並有通訊監察譯文附卷，為
    其主要論據。訊據被告則堅決否認有施用海洛因，辯稱：伊
    向來僅施用安非他命等語。
(3)、經查：依卷附之通聯譯文顯示，證人甲○○於94年4月21日
    下午3時7分許以0000000000門號撥予被告使用之0000000000
    門號，電話中，被告向甲○○買半塊海洛因，被告向甲○○
    抱怨上次向甲○○買的海洛因，其拿（或送或賣）給別人，
    被別人笑死，因為海洛因摻入雜質高達1:1.5 ，被告又向甲
    ○○稱，上次的錢還沒湊足，所以還沒有匯過去給甲○○；
    94 年4月22日上午10時49分，被告以上開門號撥予甲○○上
    開門號，甲○○指示被告將錢匯入台東區中小企銀台北分行
    第0000000000000 號帳戶；94年4 月22日下午1 時51分許，
    被告以上開門號撥予甲○○上開門號，向甲○○表示錢已匯
    過去，被告又向甲○○再度抱怨上次向甲○○買的海洛因不
    是一手的，甲○○要被告明天碰到乙○○再向乙○○問清楚
    。由是可知，被告向甲○○、乙○○買海洛因之真正用意非
    用以轉讓即用以販賣，初非供自己施用甚明，是以，證人甲
    ○○於本院具結後證稱乙○○沒有賣海洛因給被告，乙○○
    僅有自己施用云云，證人乙○○於本院證稱被告向伊買海洛
    因係供被告自己施用云云，均屬偽證。再查，被告於本案之
    尿液送驗人員名冊顯示，其尿中僅呈甲基安非他命陽性反應
    ，至嗎啡部分則呈陰性反應，有該名冊附卷可稽，再者，自
    下開之論述可知，被告向來僅因施用安非他命而遭觀察勒戒
    及判刑，反而其分別於93年間、95年間均因持有海洛因而二
    度遭本院簡易庭判處罪刑確定在案，有台灣高等法院被告前
    案紀錄表附卷可稽，是可見被告每為警方查獲持有海洛因，
    然經驗尿均呈嗎啡陰性反應，更足佐證本院上開所論，被告
    向甲○○、乙○○買海洛因之真正用意非用以轉讓即用以販
    賣，初非供自己施用。此外，復查無其他積極證據，足以證
    明被告有何公訴人所指前開施用海洛因犯行，其此部分之犯
    罪尚屬不能證明，衡諸首開法條及判例要旨，自應依法諭知
    無罪之判決。
三、免訴部分：
(1)、按案件曾經判決確定者，應諭知免訴之判決，此在刑事訴訟
    法第三百零二條第一款定有明文；又「刑事訴訟法第二百九
    十四條第一款（即現行法第三百零二條第一款）規定，案件
    曾經判決確定者，應為免訴之判決，係以同一案件，已經法
    院為實體上之確定判決，該被告應否受刑事制裁，即因前次
    判決而確定，不能更為其他有罪或無罪之實體上裁判。此項
    原則，關於實質上一罪或裁判上一罪（如刑法第五十五條及
    第五十六條之犯罪），其一部事實已經判決確定者，對於構
    成一罪之其他部分，固亦均應適用，但此種情形，係因審判
    不可分之關係，在審理事實之法院，對於全部犯罪事實，按
    照刑事訴訟法第二百四十六條（現行法第二百六十七條）規
    定本應予以審判，故其確定判決之既判力，亦自應及於全部
    之犯罪事實，若在最後審理事實法院宣示判決後，始行發生
    之事實，既非該法院所得審判，即為該案判決之既判力所不
    能及，檢察官或自訴人如就此部發生之事實依法起訴，既不
    在曾經確定判決之範圍以內，即係另一犯罪問題，受訴法院
    仍應分別為有罪或無罪之實體上裁判，縱令檢察官或自訴人
    ，係就前案事實與其後新發生之事實，誤認為實質上一罪或
    裁判上一罪，一併起訴，受訴法院除應將前確定判決既判力
    所及部分諭知免訴外，關於其後新發生之事實，並不在刑事
    訴訟法第二百九十四條第一款所載情形之列，非可一併免訴
    。」，此在最高法院三二年上字第二五七八號判例亦闡釋至
    明，因之，關於實質及裁判一罪之既判力時點係以最後審理
    事實法院之宣判日為畫分，最高法院三二年上字第二五七八
    號判例亦有明示。又如最後審理事實法院若係地方法院簡易
    庭，而該地方法院簡易庭之簡易判決未經宣示，則關於實質
    及裁判一罪之既判力時點應以該簡易判決發生效力即判決送
    達當事人為其畫分之時點。
(2)、經查：本件被告為公訴人指訴自94年2 月1 日起至94年7 月
    13日為警採尿前96小時止，多次施用第2 級毒品安非他命，
    然被告曾於94年1 月11日為警採尿前回溯96小時內某一時點
    ，施用安非他命，並因而為本院中壢簡易庭於94年7 月19日
    以94年度壢簡字第1237號判處有期徒刑5 月，於94年10月4
    日確定在案，有台灣高等法院被告前案紀錄表、該判決各1
    份附卷可稽；是以，公訴人所指本件被告施用安非他命犯行
    時期與本院94年度壢簡字第1237號判決所認被告施用安非他
    命犯行之時間點，前後相隔未至1 月。再被告分別於89年7
    月、92年2 月間分別因施用安非他命，經本院分別裁定送觀
    察勒戒，後經認無繼續施用傾向，而由台灣桃園地方法院檢
    察署檢察官分別於90年4 月13日、92年9 月17日分別以90年
    度毒偵緝字第162 號、92年度毒偵字第993 號、第2741號處
    分不起訴確定，有台灣高等法院被告前案紀錄表、本院上開
    裁定附卷可查，由是足見，被告本有施用安非他命惡習。綜
    上可認，被告於本件施用安非他命之犯行與本院94年度壢簡
    字第1237號判決所認被告施用安非他之犯行，非僅時間緊接
    ，所犯係構成要件相同之罪名，在主觀上亦係本於概括犯意
    為之，為修正前刑法第56條所稱之連續犯，而公訴人所指本
    件被告之施用安非他命之最後時點復顯在本院94年度壢簡字
    第1237號判決送達之前，是審諸上開法條及判例意旨，本部
    分起訴事實已為該確定判決既判力所及，自應為免訴之判決
    。
據上論斷，應依刑事訴訟法第三百零一條第一項、第三百零二條
第一款，判決如文。
本案經檢察官董良造到庭執行職務
中　　華　　民　　國　　96　　年　　5 　　月　　30　　日
                  刑事第十二庭審判長法  官  游紅桃
                                    法  官  王美玲
                                    法  官  曾雨明
以上正本證明與原本無異。
如不服本判決，應於判決送達後10日內向本院提出上訴狀（應附
繕本）。
　　　　　　　　　　　　　    　　  書記官　施春祝
中　　華　　民　　國　　96　　年　　5 　　月　　30　　日
